# 紧急求助，谁有国际会计准则下的资产负债表、利润表的中文格式，谢谢

提问人：cpaxiaomin 时间：2010-12-08 16:16:09
如题，哪位有相关的国际会计准则的内容，能提供网址也可，最好是中英文都有的，最好还能有新加坡的会计准则，谢谢各位了！

回答人：chenyiwei
建议你到香港联交所网站上下载一个A+H上市公司的年报看一下。

提问人：Alisa_wang 时间：2012-04-25 16:50:58
回复 chenyiwei 的帖子
陈老师，新加坡执行什么会计准则？在哪里能找到，谢谢！

回答人：chenyiwei
http://www.asc.gov.sg/frs/index.htm 基本与IFRS趋同。